行　政　法　院　判　決　　　　　　　　　　　　　八十七年度判字第一四二三號
　　原　　　告　瑞土商．精英集團股份有限公司
　　代　表　人　乙○○○○○○.
　　訴訟代理人　甲○○
　　被　　　告　經濟部中央標準局
右當事人間因商標註冊事件，原告不服行政院中華民國八十七年一月十四日台八十七
訴字第○二一四一號再訴願決定，提起行政訴訟，本院判決如左︰
　　主  文
原告之訴駁回。
　　事  實
緣原告於民國八十五年六月二十一日以「elite MODELS fashion」商標（圖樣如附圖
一所示），指定使用於商標法施行細則第四十九條所定商品及服務分類表第二十五類
之衣服、鞋靴、冠帽等商品，申請註冊，經被告審查，認其商標圖樣上之外文 elite
與註冊第六二○七二四、七一九五六二號「亞立特 elite」、「ELITE 」商標（圖樣
分別如附圖二及附圖三所示），外文相同且商品同一或類似，以八十六年五月十五日
核駁字第二三○六六二號商標核駁審定書予以核駁之處分，原告不服，提起訴願、再
訴願，遞遭決定駁回，遂提起行政訴訟。茲摘兩造訴辯意旨如次：
原告起訴意旨略謂：一、本案系爭「elite MODELS fashion」商標係由三個字體不同
之外文 elite、MODELS、fashion 所共同組成之獨特聯合式，而據以核駁之第六二○
七二四號「亞立特 ELITE」、第七一九五六二號「ELITE 」二商標則為一般字體之簡
單排列，彼此構圖繁簡有別，一般消費者極易辨識，並無混淆誤認之虞。二、判斷二
商標之是否近似，應總括商標全體，就其外觀、讀音、觀念加以觀察，至商標中之一
定部分特易引起一般人之注意，因該一定部分之存在而發生或增加商標之識別功能者
，雖亦須就該一定部分加以比對觀察，然此係為求得全體觀察正確結果之一種方法，
並非某一定部分相同或近似，該二商標即屬近似之商標。至衡酌商標在外觀上是否近
似，應本客觀事實，以具有普通知識經驗之商品購買者，施以普通之注意為標準。且
判斷商標近似與否，就主要部分隔離觀察，僅係近似比較方法之一，若總括商標圖樣
之全體，予人印象明確，意念清晰，不宜作割裂比較者，尚不得因其圖樣之某一部分
相同，即遽謂為近似之商標。系爭「elite MODELS fashion」商標為三外文之整體設
計，本不宜予以分割單就其中之部分外文「ELITE 」比對，況與據以核駁二商標比較
，彼此設計意匠殊異，予人之覺感受有明顯差異，縱其中部分外文字母排列相同，
但整體觀察構圖繁簡有別，外觀上寓目之感受頗有不同，一般消費者極易分辨，並無
使人混同誤認之虞。三、原告係國際著名 ELITE集團所屬公司之一，此集團於世界各
地設有許多 ELITE模特兒經紀機構，並自一九八三年起陸續於各國舉辦全球模特兒競
賽（ELITE MODEL LOOK）。而「elite MODELS fashion」商標亦於各國申請，並於法
國、瑞士獲准註冊多件商標在案。足見系爭「elite MODELS fashion」商標圖樣為一
整體不可分割之設計，不宜強將割裂，僅以部分外文「 ELITE」作為與據以核駁二商
標近似之論斷依據。四、再者，「 ELITE」為習見之英文單字，中外廠商以之作為商
標外文部分者所在多有，即被告核准之同類商品中，亦不乏如「ELITE NAIL」、「E-
LITE」、「ELITE PICK UP」等外文商標併准註冊之案例，益證非可僅以外文「ELITE
」雷同而作為商標外文近似之惟一論據。五、綜上所陳，系爭「elite MODELS fash-
ion 」商標與據以核駁之「 ELITE」、「亞立特 ELITE」二商標，整體設計及意匠有
別，一般消費者可輕易分辨，並無混淆誤認之虞。為此，請判決撤銷原處分及一再訴
願決定等語。
被告答辯意旨略謂︰本件原告申請註冊之「elite MODELS fashion」商標圖樣上特別
醒目、字體最大之外文「 elite」，與據以核駁註冊第六二○七二四號「亞立特ELI-
TE」及註冊第七一九五六二號「 ELITE」兩件商標圖樣上之外文「 elite」及「ELI-
TE」相同，異時異地隔離觀察，有使一般商品購買人產生混淆誤認之虞，應屬近似之
商標，復均指定使用於同一或類似之商品，有商標法第三十七條第一項第十二款規定
之適用。至原告所指於法國、瑞士等國獲准註冊及其他案例，皆非本案所得審究，併
予陳明。是原告之訴為無理由，請判決駁回等語。
    理  由
按商標圖樣相同或近似於他人同一商品或類似商品之註冊商標者，不得申請註冊，為
商標法第三十七條第一項第十二款前段所規定；而判斷商標之近似與否，應就其主要
部分隔離觀察有無引起混同誤認之虞以為斷，迭經本院著有判例。又商標在外觀、觀
念或讀音方面有一近似者，即為近似之商標；商標圖樣上之外文，有一單字相同或主
要部分相同或相似，有混同誤認之虞者，為外觀近似。本件原告於八十五年六月二十
一日以「elite MODELS fashion」商標，指定使用於商品及服務分類表第二十五類之
衣服、靴鞋、冠帽商品申請註冊。被告以其商標圖樣上之 elite與蕭張櫻桃之註冊第
六二○七二四號「亞立特 ELITE」及慶百企業股份有限公司之註冊第七一九五六二號
「ELITE 」商標外文相同，且指定使用於同一或類似商品，乃依商標法第三十七條第
一項第十二款之規定予以核駁。原告不服，起訴主張：系爭商標圖樣係由elite、MO-
DELS及fashion 三外文整體設計而成，不宜分割就其中一部分與據以核駁商標圖樣相
比較，且 ELITE為習見之外文單字，中外廠商以之作為商標圖樣之一部分獲准註冊者
甚多，益證非可僅以外文「ELITE 」雷同，而作為商標外文近似之惟一論據；況系爭
商標已於法國、瑞士等國獲准註冊，足證其為一整體不可分割之設計，與據以核駁之
「ELITE 」及「亞立特 ELITE」二商標，整體設計及意匠有列，一般消費者可輕易分
辨，並無混淆誤認之虞，應無商標法第三十七條第一項第十二款之適用，被告自應准
予商標註冊云云。經查，判斷商標是否近似，應就各商標之主要部分隔離觀察，以辨
其是否足以引起混同誤認之虞；即構成商標之圖形文字有主要部分足以發生混同或誤
認之虞，縱其他部分外觀殊異，亦不得謂非近似之商標。本件系爭「 elite MODELS
fashion 」商標其外文elite 、MODELS及fashion 係上下分列，且字體設計不同，尚
非不得分別審究，各為系爭商標圖樣之主要部分，其主要部分之一之外文 elite與據
以核駁之註冊第六二○七二四號「亞立特 ELITE」商標，主要部分之一之外文 elite
及第七一九五六二號「ELITE 」之外文ELITE 相同，異時異地隔離觀察，外觀上不無
使人混同誤認之虞，復指定使用於同一或類似商品，難謂非近似。又各國國情不同、
法制各異，所訴系爭商標圖樣已於法國、瑞士註冊一節，仍須合於我國商標法之規定
，始得准予註冊；至所舉「ELITE NAIL」、「ELITE 」、「ELITE PICK UP 」等商標
之圖樣各異，且屬另案，要難執為系爭商標應准註冊之論據。原告主張，核無足採。
綜上所述，本件原處分核無違誤，一再訴願決定遞予維持，亦無不合，原告猶執前詞
，聲明撤銷，為無理由，應予駁回。
據上論結，本件原告之訴為無理由，爰依行政訴訟法第二十六條後段，判決如主文。
中    華    民    國     八十七      年      七      月      十七       日
                    行 政 法 院 第 五 庭
                                審 判 長 評  事      葉  振  權
                                         評  事      藍  獻  林
                                         評  事      沈  水  元
                                         評  事      林  清  祥
                                         評  事      劉  鑫  楨
右  正  本  證  明  與  原  本  無  異
                                         法院書記官  張  惠  美
中    華    民    國     八十七      年      七      月      十七       日
~[g;h:\scn\87\00000000.1;;800]
~[g;h:\scn\87\00000000.2;1500;800]
